【裁判字號】    97,上訴,192
【裁判日期】    970201
【裁判案由】    違反毒品危害防制條例
【裁判全文】
臺灣高等法院高雄分院刑事判決         97年度上訴字第192號
上  訴  人
即  被  告  甲○○
上列上訴人因違反毒品危害防制條例案件，不服臺灣屏東地方法
院96年度訴字第1081號中華民國96年12月10日第一審判決（起訴
案號：臺灣屏東地方法院檢察署96年度毒偵字第1649號），提起
上訴，本院判決如下：
    主  文
上訴駁回。
    理  由
一、按「不服地方法院之第一審判決而上訴者，應向管轄第二審
    之高等法院為之。上訴書狀應敘述具體理由。上訴書狀未敘
    述上訴理由者，應於上訴期間屆滿後20日內補提理由書於原
    審法院。逾期未補提者，原審法院應定期間先命補正」、「
    第二審法院認為上訴書狀未敘述理由或上訴有第362 條前段
    之情形，應以判決駁回之。但其情形可以補正而未經原審法
    院命其補正者，審判長應定期間先命補正」，民國96年7月4
    日修正公布、同年月6 日施行之刑事訴訟法第361條、第367
    條分別定有明文。職是，不服地方法院之第一審判決而上訴
    者，其上訴書狀應敘述具體理由，至於上訴理由是否具體，
    係屬第二審法院審查範圍，則不在命補正之列，此參照上開
    條文之修正理由自明。再所稱具體理由，係指須就不服之判
    決為具體之指摘而言，如僅泛稱原判決認事用法不當或採證
    違法、判決不公等，均非具體理由（法院辦理刑事訴訟案件
    應行注意事項第162點參照 ），是如上訴理由書狀並未依據
    卷內訴訟資料，具體指摘原判決認事用法有何違法或不當之
    情形，即屬上訴未敘述具體理由。又上訴書狀未敘述具體理
    由者，其上訴即屬於刑事訴訟法第362條前段所定 「上訴不
    合法律上之程式」之情形，第二審法院自應依同法第367 條
    之規定，以判決駁回之。
二、經查，本案上訴人即被告甲○○（下稱被告）不服原審判決
    提起上訴，其上訴書所載理由略謂：被告接觸毒品已有7 年
    之久，對於毒品已開始產生厭倦，而有心戒除，然因發生車
    禍，心情不好，才又開始施用毒品，內心非常自責，請求從
    輕量刑，給予被告改過之機會云云。審查其上訴意旨，僅空
    泛指摘原判決量刑過重，並未依據卷內訴訟資料，具體指摘
    原判決認事用法有何違法或不當之情形，顯屬上訴未敘述具
    體理由。核之上揭說明，應認被告之上訴違背法律上之程式
    ，自應予以駁回。爰依刑事訴訟法第367 條前段、第372 條
    ，不經言詞辯論，逕為判決如主文。
中    華    民    國    97    年    2   月    1     日
                  刑事第七庭    審判長法  官 莊飛宗
                                      法  官 邱明弘
                                      法  官 孫啟強
以上正本證明與原本無異。
施用第一級毒品如不服本判決應於收受本判決後10日內向本院提
出上訴書狀，其未敘述上訴理由者，並得於提起上訴後10日內向
本院補提理由書狀（均須按他造當事人之人數附繕本）「切勿逕
送上級法院」。
施用第二級毒品部分不得上訴。
中    華    民    國    97    年    2   月    1     日
                                      書記官 黃富美


司法院資訊處製作；財團法人民間司法改革基金會備份。
